臺灣屏東地方法院刑事判決　　　　　　　100年度訴字第671號
公　訴　人　臺灣屏東地方法院檢察署檢察官
被　　　告　陳俊利
上列被告因違反毒品危害防制條例案件，經檢察官提起公訴（10
0 年度毒偵字第697 號），被告於準備程序就被訴事實為有罪之
陳述，本院合議庭裁定由受命法官獨任進行簡式審判程序，並予
判決如下：
    主  文
陳俊利施用第一級毒品，累犯，處有期徒刑壹年參月，扣案之第
一級毒品海洛因壹包（驗餘淨重零點陸壹公克）沒收銷燬，扣案
之甲基安非他命吸食器壹組沒收。
    事  實
一、陳俊利前因施用毒品案件，經本院以91年度毒聲字第1421號
    裁定送觀察、勒戒，於民國91年12月16日執行完畢釋放出所
    。其於前開觀察、勒戒執行完畢釋放後5 年內，復因施用第
    一、二級毒品案件，經本院以95年度訴字第998 號判決分別
    判處有期徒刑1 年、5 月，應執行有期徒刑1 年3 月確定，
    所犯2 罪嗣經減刑，於97年1 月5 日執行完畢。詎仍不知悔
    改，基於施用第一、二級毒品之犯意，於100 年3 月15日晚
    上7 時許，在屏東縣枋寮鄉○○村○○路33號住處，將第二
    級毒品甲基安非他命與第一級毒品海洛因混和後置放於吸食
    器內，以加熱燒烤成煙吸食煙霧方式，施用甲基安非他命、
    海洛因1 次。嗣陳俊利因另涉毒品案件，於100 年3 月16日
    凌晨1 時30分許為警查獲，並當場扣得陳俊利所有海洛因1
    包（驗餘淨重為0.61公克），復經陳俊利同意，而在其上址
    住處執行搜索扣得吸食器1 支。陳俊利經逮捕調查後，同意
    採尿送驗，呈甲基安非他命、可待因及嗎啡陽性反應而查悉
    上情。
二、案經屏東縣政府警察局報請臺灣屏東地方法院檢察署檢察官
    偵查起訴。
    理  由
一、本案被告陳俊利所犯施用毒品案件，並非法定刑為死刑、無
    期徒刑或最輕本刑3 年以上有期徒刑之罪，亦非高等法院管
    轄第一審之案件，而被告於本院準備程序中就被訴事實為有
    罪之陳述，本院合議庭乃裁定由受命法官獨任進行簡式審判
    程序。又簡式審判程序之證據調查，依刑事訴訟法第273 條
    之2 規定，不受同法第159 條第1 項審判外陳述排除之限制
    ，再被告對於卷內之各項證據，亦不爭執證據能力，故卷內
    所列之各項證據，自得作為證據，先予敘明。
二、上開犯罪事實，業經被告陳俊利於本院審理時均坦承不諱，
    且被告為警查獲時，其採尿送驗結果確均呈嗎啡（即海洛因
    水解後之反應）、甲基安非他命之陽性反應，有屏東縣政府
    警察局刑警大隊毒品案件涉嫌人尿液採證編號姓名對照表、
    臺灣檢驗科技股份有限公司濫用藥物尿液檢驗報告各1 份在
    卷可稽；又被告為警查獲扣案之海洛因白色粉末1 包，經警
    檢送內政部警政署刑事警察局檢驗鑑定具第一級毒品海洛因
    成份，亦有該局100 年4 月22日刑鑑字第1000040355號鑑定
    書在卷可稽，上述鑑驗結果，係檢驗機關本於專業知識及以
    精密儀器或科學檢驗方法所得之結論，自可憑信。此外，復
    有偵查報告、扣押筆錄、扣押物品目錄表、採證照片共5 張
    等在卷可考。綜上，足認被告上開任意性自白與事實相符，
    堪予採信。從而本件事證明確，被告犯行洵堪認定，應依法
    論科。
三、查93年修正施行之毒品危害防制條例就施用毒品者，祇於「
    初犯」及「5 年後再犯」二種情形，有其追訴條件之限制，
    即須於初犯經觀察、勒戒或強制戒治釋放後，5 年內均無施
    用毒品之行為，始能認其前所實施之觀察、勒戒或強制戒治
    已足遮斷毒癮，而得於5 年後再犯時，再予適用初犯之規定
    ，重行觀察、勒戒等程式。倘5 年內已經再犯，被依法追訴
    處罰，縱其第3 次（或第3 次以上）施用毒品之時間在初犯
    釋放5 年以後，即與「5 年後再犯」之情形有別，且因已於
    「5 年內再犯」，顯見其再犯率甚高，原實施觀察、勒戒或
    強制戒治，已無法收其實效，而無5 年戒斷期之存在，自無
    再經觀察、勒戒及強制戒治之必要，應由檢察官逕行起訴（
    最高法院95年度台非字第59號、第65號判決意旨、95年度第
    7 次刑庭會議決議意旨參照）。本件被告於觀察勒戒後5 年
    內業有如事實欄所示施用毒品案件之論罪科刑紀錄，有臺灣
    高等法院被告前案紀錄表1 份在卷可查，參諸前揭判決及決
    議意旨，自無再經觀察、勒戒及強制戒治之必要，本院自應
    依法就被告本次施用毒品之犯行予以論罪科刑，併予敘明。
四、查海洛因、甲基安非他命分別係屬毒品危害防制條例第2 條
    第2 項第1 款、第2 款所稱之第一級、第二級毒品，均不得
    持有、施用，被告竟持以施用，是核被告所為，分別係犯毒
    品危害防制條例第10條第1 項、第2 項之施用第一級毒品、
    施用第二級毒品罪。被告於上開時、地以將海洛因、甲基安
    非他命等毒品同時混合後加入吸食器加熱燒烤成煙，吸食所
    產生煙霧之單一方式同時施用第一級毒品海洛因與第二級毒
    品甲基安非他命，乃以1 行為同時觸犯上開2 罪名，為想像
    競合犯，應依刑法第55條之規定，從一重之施用第一級毒品
    罪處斷。又按毒品之施用並無一定之方式，端視施用者之喜
    好而定，而海洛因及甲基安非他命亦非不能混合施用，若將
    二者以上開方式施用，於施用者尿液中應可檢出嗎啡、甲基
    安非他命陽性反應，且綜觀全案卷證亦別無任何積極證據足
    認被告係於不同時地、以不同方法分別施用上開二種毒品，
    故應就該部分犯行從有利於被告之認定。至被告於施用前後
    持有第一級毒品海洛因、第二級毒品甲基安非他命之低度行
    為應被施用之高度行為所吸收，不另論罪。又被告前有如事
    實欄所示之科刑及執行情形，有臺灣屏東地方法院檢察署刑
    案資料查註紀錄表、臺灣高等法院被告前案紀錄表各1 份附
    卷足憑，其於刑之執行完畢後5 年內，故意再犯本件有期徒
    刑之罪，為累犯，應依刑法第47條第1 項加重其刑。爰審酌
    被告前已有如事實欄所述之犯罪資料，然未能因此知所警惕
    、謹慎行止，仍不思自律，猶自陷於毒癮之害，復犯下本件
    施用毒品犯行，原不宜寬貸，惟念其施用毒品乃自戕行為，
    被告復已坦承罪行，犯後態度尚可等一切情狀，量處如主文
    所示之刑，以示懲儆。
五、扣案之第一級毒品海洛因1 包（驗餘淨重共計0.61公克），
    係查獲之毒品，有前開鑑定書在卷可查，至其包裝袋部分，
    依現行檢驗方式乃以刮除方式為之，袋上仍會摻殘若干毒品
    無法分離，故均應依毒品危害防制條例第18條第1 項前段之
    規定併宣告沒收銷燬之。至扣案之吸食器1 個，為被告所有
    ，且係供其本次施用第一級毒品之用等情，亦經被告供承明
    確，應依刑法第38條第1 項第2 款予以沒收，併予敘明。
據上論斷，應依刑事訴訟法第299 條第1 項前段、第273 條之1
第1 項，毒品危害防制條例第10條第1 項、第2 項、第18條第1
項前段，刑法第11條前段、第38條第1 項第2 款、第47條第1 項
、第55條，判決如主文。
本案經檢察官許英輝到庭執行職務
中    華    民    國   100    年    7     月    12    日
                  刑事第四庭    法  官  李謀榮
以上正本證明與原本無異。
如不服本判決應於收受判決後10日內向本院提出上訴書狀，並
應敘述具體理由；其未敘述上訴理由者，應於上訴期間屆滿後
20日內向本院補提理由書（均須按他造當事人之人數附繕本）
「切勿逕送上級法院」。
中    華    民    國   100    年    7     月    12    日
                                書記官  蔡進吉
毒品危害防制條例第10條
施用第一級毒品者，處6 月以上5 年以下有期徒刑。
施用第二級毒品者，處3 年以下有期徒刑。